臺灣高等法院刑事判決　　　　　　　　93年度上訴字第3658號
　　上　訴　人　臺灣板橋地方法院檢察署檢察官
　　被　　　告　乙○○
上列上訴人因毒品危害防制條例案件，不服臺灣板橋地方法院93
年度訴字第1383號，中華民國93年11月18日第一審判決（起訴案
號：臺灣板橋地方法院檢察署93年度核退毒偵字第730號）及移
送併案審判（臺灣板橋地方法院檢察署93年度核退毒偵字第879
號、臺灣桃園地方法院檢察署93年度毒偵字第2840號、臺灣臺東
地方法院檢察署93年度毒偵字第200號），提起上訴，及移送本
院併案審理（臺灣板橋地方法院檢察署93年度毒偵字第5241號、
93年度偵字第8420號、94年度毒偵字第1821號），本院判決如下
：
    主  文
原判決撤銷。
乙○○共同轉讓第一級毒品未遂，處有期徒刑柒月，扣案之毒品
海洛因壹包（驗餘淨重零點參參公克）、衛生紙貳張、行動電話
壹支（機型ＮＯＫＩＡ，不含ＳＩＭ卡）均沒收，海洛因併銷毀
之，又連續施用第一級毒品，處有期徒刑壹年，扣案海洛因肆包
（驗餘淨重各零點零柒公克、零點壹貳公克、零點零參公克、零
點零貳公克）、注射針筒共伍支、分裝杓壹支、橡皮筋壹條、大
分裝袋貳個、小分袋185個均沒收，海洛因併銷毀之，又連續施
用第二級毒品，處有期徒刑柒月，扣案安非他命貳包（各淨重壹
點肆公克、淨重零點陸公克）、吸食器貳個、分裝吸管壹支均沒
收，安非他命併銷之，應執行有期徒刑貳年，扣案之毒品海洛因
共伍包（各驗餘淨重零點參參公克、零點零柒公克、零點壹貳公
克、零點零參公克、零點零點貳公克）、安非他命貳包（各淨重
壹點肆公克、淨重零點陸公克）、衛生紙貳張、行動電話壹支（
機型ＮＯＫＩＡ，不含ＳＩＭ卡）、注射針筒共伍支、分裝杓壹
支、橡皮筋壹條、大分裝袋貳個、小分袋壹捌伍個、吸食器貳個
、分裝吸管壹支均沒收，海洛因及安非他命併銷毀之。
    事  實
一、乙○○前因施用毒品違反毒品危害防制條例案件，先後兩次
    經檢察官送勒戒處所觀察、勒戒後，均因認無繼續施用毒品
    傾向，於民國90年3月8日及92年7月31日釋放，並由臺灣板
    橋地方法院檢察署檢察官於90年3月21日及92年8月1日分別
    以89年度毒偵字第6700號、92年度毒偵緝字第313號為不起
    訴處分確定。
二、詎乙○○仍不知戒除毒癮，復基於施用第一級毒品之概括犯
    意，自92年9月間某日起至94年3月21日止，在其位於臺北縣
    五股鄉○○路○段465號1樓之住處或臺北縣三重市○○路○段
    69號3樓慶都旅社306室（93年11月18日18時之施用地點），
    以摻入香煙點燃吸食之方式，連續施用第一級毒品海洛因；
    約每天施用1次，乙○○復另又基於施用第二級毒品之概括
    犯意，自92年9月間某日起至94年3月22日18時止，在其位於
    臺北縣五股鄉○○路○段465號1樓之住處或臺北縣三重市○○路○段69號3樓慶都旅社306室（93年11月18日18時之施用
    地點），以燒烤安非他命成煙而吸用之方式，連續施用第二
    級毒品安非他命，約2、3天施用1次。
三、嗣其先後多次遭警查獲情形如下：
  (一)於93年5月11日（原判決誤認為同年月21日）4時30分許，乙○○受案外人丙○○之託，持有丙○○交付之海洛因一包，
    欲交付予甲○○時，即在臺北縣三重市○○○路80巷口為警
    查獲。（另扣得乙○○持有之案外人丙○○所交付之第一級
    毒品海洛因乙包及裝該包海洛因之衛生紙2張，此部分所涉
    轉讓毒品部分，如後述）。
  (二)於93年5月26日11時許，在位於臺北縣三重市○○路○段68巷
    5號之勝利園旅社302室為警查獲，並扣得其所有供施用之第
    一級毒品海洛因1包（驗餘淨重零點零柒公克）及施用工具
    注射針筒3支、分裝杓1支、第二級毒品安非他命1包（淨重
    壹點肆公克）及充為安非他命吸食器使用之1個。
  (三)於93年7月2日7時40分許，在所服職役位於桃園縣龜山鄉宏
    德新村二號之臺灣臺北監獄內，為該監會同警察查獲，並扣
    得其所有預備供施用之第一級毒品海洛因1包（驗餘淨重零
    點壹貳公克，原審卷第31頁）。
  (四)於93年8月3日16時許，乙○○因調職至臺灣岩灣技能訓練所
    而由該所實施新報到役男尿液檢驗時，其尿液呈嗎啡及安非
    他命陽性反應而查獲。
  (五)93年11月18日18時10分許，在臺北縣三重市○○路○段69號3
    樓慶都旅社306室內為警查獲，並扣得其所有之毒品海洛因
    1包（驗餘淨重零點零參公克）及施用工具橡皮筋1條、注射
    針筒1支、安非他命1包（淨重零點陸公克）、供施用安非他
    命用之分裝吸管壹支。
  (六)94年3月22日11時30分許臺北縣蘆洲市○○○路○段328巷18
    弄3號2樓，並扣得其所有供施用海洛因所用之注射針筒1支
    大分裝袋2個、小分袋185個及海洛因壹包（驗餘淨重零點零
    貳公克）、其所有供施用安非他命所用之吸食器1個。
四、案外人甲○○於93年5月11日凌晨2時30分許，持有供施用之
    毒品海洛因1包在臺北縣五股鄉○○路○段649號前為警查獲
    後（甲○○所犯施用第一級毒品犯行，業經原審於93年12月
    3日，另案以93年訴字第1382號判處有期徒刑7月確定），為
    配合員警查緝毒品，乃供出向丙○○購買毒品海洛因1包，
    並約定在臺北縣三重市○○○路80巷巷口交易，乙○○復另
    行起意，與丙○○（業經臺灣板橋地方法院檢察署93年度偵
    字第8420號不起訴處分確定）基於轉讓（原價）第一級毒品
    海洛因之共同犯意聯絡，先由丙○○將海洛因1包（驗餘淨
    重零點33公克）交予乙○○，囑其持往甲○○所居住之臺北
    縣三重市○○○路110巷2號2樓交貨，丙○○並囑附乙○○
    向甲○○收取該包海洛因代價新臺幣（下同）2000元，嗣乙○○攜帶該包海洛因於93年5月11日凌晨4時30分許，駕駛Ｃ
    Ｃ─3772號自小客車載不知情之友人黃麗慧（業經檢察官為
    不起訴處分確定）前往甲○○上開居所交貨，於前往途中，
    乙○○且於車上以行動電話與甲○○聯絡，告知駕駛之車型
    並確認交易地點為甲○○居住處所附近之臺北縣三重市○○○路80巷巷口無誤，乙○○扺達上開巷口，攜帶甲○○購入
    之該包海洛因甫下車後，未及完成交付予甲○○之行為，即
    為埋伏之員警查獲，並扣得該包毒品海洛因及丙○○所有包
    裝海洛因之衛生紙2張及行動電話1支（機型ＮＯＫＩＡ，電
    話號碼0000000000號）。
五、案經臺北縣政府警察局蘆洲分局、三重分局、桃園縣警察局
    龜山分局報告及臺灣岩灣技能訓練所告發臺灣板橋地方法院
    檢察署檢察官、臺灣桃園地方法院檢察署檢察官及臺灣臺東
    地方法院檢察署檢察官偵查起訴、移送原審及本院併案審判
   。
    理  由
壹、施用毒品部分：
一、
  (一)上揭施用第一、二級毒品海洛因及安非他命等犯罪事實，業
    據被告乙○○於警訊、偵查、原審及本院審理中自白不諱（
    臺灣板橋地方法院檢察署93年度核退毒偵字第730號卷第13
    頁、93年度毒偵字第2258號卷第4頁、93年度毒偵字第2453
    號卷第5頁、93年度核退毒偵字第879號卷第6、7、13頁、93
    年度毒偵字第2840號卷第4、5、25頁、93年度毒偵字第5421
    號卷第14、25、25頁、94年度毒偵字第1821號卷第4至6頁、
    第26、27頁，臺灣臺東地方法院檢察署93年度發查字第377
    號卷第4頁，原審卷第19、20、50頁，本院卷第38至43、121
    、129、130頁），而其歷次遭查獲後所採集尿液囑託鑑定結
    果，亦均呈嗎啡（即海洛因進入人體後之代謝物）及安非他
    命類陽性反應，有臺灣檢驗科技股份公司出具之濫用藥物尿
    液檢驗報告4份、昭信科技顧問股份有限公司出具之濫用藥
    物陽性檢體檢驗報告1份及慈濟大學濫用藥物檢驗中心檢驗
    總表1份、臺北縣政府警察局蘆洲分局查獲毒品危害防制條
    例案涉嫌人尿液檢體編號對照表、臺北縣政府警察局三重分
    局查獲毒品案件被移送者姓名代碼對照表、桃園縣警察局龜
    山分局被採尿人姓名編號對照表及臺灣臺東地方法院檢察署
    扣押物品清單各乙份附卷可稽（臺灣板橋地方法院檢察署93
    年度核退毒偵字第730號卷第4、5頁、93年度核退毒偵字第8
    79號卷第16、18頁、93年度毒偵字第5421號卷第37頁、94年
    度毒偵字第1821號卷第23、24頁，臺灣臺東地方法院檢察署
    93 年度發查字第377號第16頁、原審卷第38頁及本院卷內）
    ，另被告乙○○先後於93年5月26日11時許為警查獲第一級
    毒品海洛因1包（驗餘淨重零點零柒公克）及第二級毒品安
    非他命乙包（淨重壹點肆公克）、於93年7月2日7時40分許
    ，為警查獲之第一級毒品海洛因1包（驗餘淨重零點壹貳公
    克）、93年11月18日18時10分許為警查獲之海洛因1包（驗
    餘淨重零點零參公克）及安非他命1包（淨重零點陸公克）
    ，94年3月22日11時30分許臺北縣蘆洲市○○○路○段328巷
    18弄3號2樓，查獲之海洛因壹包（驗餘淨重零點零貳公克）
    ，經鑑驗後，分別確係第一級毒品海洛因及第二級毒品安非
    他命，亦有法務部調查局鑑定通知書4份（原審卷第31頁、
    本院卷第27、112頁）、臺北縣政府警察局三重分局查獲涉
    嫌毒品危害防制條例毒品初步鑑驗報告單3份在卷可參（附
    臺灣板橋地方法院檢察署93年度核退毒偵字第879號卷第17
    頁、93年度毒偵字第5421號第15頁、94年度毒偵字第1821號
    第10頁），且有數次查獲其所有供施用海洛因所用之工具注
    射針筒3支、分裝杓1支（扣於臺灣板橋地方法院檢察署93年
    度核退毒偵字第879號、93年度毒偵字第2453號卷內）、注
    射針筒1支、大分裝袋2個、小分袋185個（附於同署94年度
    毒偵字第18 21號卷內）、橡皮筋1條、注射針筒1支（附於
    臺灣板橋地方法院檢察署93年度毒偵字第5421號卷內），及
    供施用安非他命用之分裝吸管壹支（附於臺灣板橋地方法院
    檢察署93年度毒偵字第5421號卷內）、吸食器使用之2個（
    分別附93年度核退毒偵字第879號、93年度毒偵字第2453號
    卷內94年度毒偵字第1821號卷內）等扣案可資佐證。
  (二)又被告前因施用毒品違反毒品危害防制條例案件，先後兩次
    經檢察官送勒戒處所觀察、勒戒後，均因認無繼續施用毒品
    傾向，於90年3月8日及92年7月31日釋放，並由臺灣板橋地
    方法院檢察署檢察官於90年3月21日及92年8月1日分別以89
    年度毒偵字第6700號、92年度毒偵緝字第313號為不起訴處
    分確定等情，亦有上開不起訴書分書及本院被告全國前案紀
    錄表在卷可按，是以本件事證明確，被告於觀察、勒戒執行
    完畢釋放後五年內再為施用海洛因、安非他命之犯行，堪為
    認定，應予依法論科。
貳、轉讓毒品海洛因部分：
    訊據被告乙○○固坦承於93年5月11日（原判決誤認為同年
    月21日）4時30分許，在臺北縣三重市○○○路80巷口為警
    查獲，並扣得其持有之第一級毒品海洛因1包及裝該包海洛
    因之衛生紙2張、行動電話1支（機型ＮＯＫＩＡ，電話號碼
    0000000000號）等情，然矢口否認係欲交付該包海洛因予甲○○並向其收取2000元之情形，辯稱：該包海洛因並非丙○○所交付，而係伊與甲○○合資2000元向丙○○友人購買云
    云，然查：
一、甲○○於其被訴施用毒品一案中，其經警查獲後，為配合員
    警查緝毒品，乃以行動電話偽向丙○○購買毒品海洛因1包
    並約定在臺北縣三重市○○○路80巷巷口交易，丙○○因欲
    睡覺，乃將海洛因1包交由被告乙○○前往甲○○居所交付
    予甲○○，並向其收取該包海洛因之代價2000元，嗣乙○○
    攜帶該包海洛因駛ＣＣ─3772號自小客車載不知情之友人黃
    麗慧（業經檢察官為不起訴處分確定）前往甲○○上開居所
    附近交易，於前往途中，乙○○且於車上以行動電話與甲○○聯絡，告知駕駛之車型並確認交易地點為臺北縣三重市○○○路80巷巷口無誤，於93年5月11日凌晨4時30分許，乙○○扺達上開巷口，攜帶甲○○購入之該包海洛因甫下車後，
    未及轉讓交付予甲○○，即為埋伏之員警查獲，並扣得該包
    毒品海洛因及其所有包裝海洛因之衛生紙2張及行動電話1支
    （機型ＮＯＫＩＡ，電話號碼0000000000號）等情，已為甲○○於警詢及偵查中陳稱屬實（臺灣板橋地方法院檢察署93
    年度核退毒偵字第727號卷第12頁、93年度毒偵字第2257號
    卷第4、5頁、93年度偵字第8420號卷第6、7頁），被告乙○○於警詢中供承：所查獲之毒品海洛因1包、行動電話00000
    00000號1支、包毒品衛生紙2張是丙○○交給伊，丙○○叫
    伊將該毒品拿到查獲地點要賣給綽號空安（即甲○○），並
    交代伊向綽號空安之男子收2000元，現場查獲之行動電話00
    00000000號為伊與綽號空安之男子聯絡交易毒品之電話等語
    （同署93年度毒偵字第730號卷第9、10頁、93年度偵字第84
    20號卷第12、13頁）及偵查中先後坦稱：在三重市○○○路
    80巷巷口查獲之海洛因係丙○○在當日凌晨2時許在三重市
    ○○街69號3樓叫伊拿去三重市○○○路給甲○○，並向他
    收取2000元，甲○○打丙○○0000000000號行動電話，再由
    伊拿丙○○0000000000號行動電話去找甲○○等語（同署93
    年度毒偵字第2258號卷第4、5頁），「昨日凌晨二時許，在
    他（指丙○○）三重市○○街拿1包海洛因，叫我拿給甲○○，丙○○叫我向他（指甲○○）收2000元，因為丙○○當
    時在睡覺，他叫我把這包拿給甲○○，但是錢還沒拿到」（
    同署93年度偵字第8420號卷第47頁反面），證人即查獲之員
    警陳光宇於偵查中具結證稱：「（問查獲情形？）我們在同
    日凌晨2時許，在五股成泰路3段649號先查獲甲○○，甲○○說等一下有人會送貨（指海洛因）到甲○○家給他，甲○○就帶我們到他家去，我們就在樓下埋伏，我們埋伏時，甲○○在我們車上就接到乙○○電話，說他已經到了，並有說
    他是開什麼車來，我們小隊就分開人馬守候，有分配甲○○
    家樓下守候，我們見到乙○○下車走到巷子，我們見他下車
    就對乙○○盤查，我們說埋伏目的，乙○○就交出海洛因，
    （問：如何知乙○○是要賣海洛因給甲○○？）因為甲○○
    說他上游是丙○○，甲○○與丙○○及乙○○都認識，乙○○打電話給甲○○說，是林嘉叫他送貨過來，這是甲○○在
    我們車上當著我們的面講電話時，我們聽到的，甲○○在我
    們車上有與丙○○及乙○○通電話，通電話是講毒品交易的
    事，甲○○有向我們說他是與丙○○及乙○○通電話……，
    我們聽到甲○○的話，在他說他與丙○○通電話時，我們有
    聽到甲○○問丙○○貨何時送過來，丙○○說會儘快，後來
    就是乙○○打電話給甲○○，乙○○說是丙○○叫他送貨給
    甲○○」等語（同偵卷第69、70頁），被告乙○○與案外人
    甲○○分別為警查獲，於偵查中復經檢察官先後訊問，當時
    並無相互勾串陷害丙○○之機會，其2人於警詢及偵查中所
    述交付及收受毒品之情節，相互吻合，並經證人即查獲員警
    陳光宇證述無訛，當可採信，而扣案白粉1包，經鑑定後，
    為毒品海洛因（驗餘淨重零點參參公克），有法務部調查局
    鑑定通知書1紙在卷可稽（附於同署93年度毒偵字第2258號
    卷第17頁），此外，並有該等行動電話所顯示電話號碼之照
    片6張附卷可稽（附於同署93年度毒偵字第8420號卷第35至
    38頁），雖嗣後被告乙○○、證人丙○○及甲○○於偵查及
    本院審理中分別否認此部分情節，亦均屬卸責之詞，要無可
    採。
二、至於證人即丙○○經同署檢察官以此部分事證不足，而於93
    年12月24日以93年度偵字第8420號為不起訴處分確定，固有
    該不起訴處分書在卷可稽，然檢察官並未詳細審酌被告乙○○與案外人甲○○於警、偵訊時供詞之一致性，且與證人即
    查獲員警陳光宇所結證被告乙○○與甲○○交付毒品情節相
    互吻合，遽為不起訴處分，並進而認為被告乙○○之行為，
    成立幫助施用毒品罪嫌，移送本院併審理，均尚有未洽，自
    難援為被告乙○○有利之事證。
三、按販賣毒品之所謂販賣行為，係行為人基於營利之目的，而
    販入或賣出毒品而言。販賣毒品者，其主觀上須有營利之意
    圖，且客觀上有販賣之行為，即足構成，至於實際上是否已
    經獲利，則非所問。即於有償讓與他人之初，係基於營利之
    意思，並著手實施，而因故無法以高於購入之原價出售，最
    後不得不以原價或低於原價讓與他人時，仍屬販賣行為。必
    也始終無營利之意思，縱以原價或低於原價有償讓與他人，
    尚難謂為販賣行為，而僅得以轉讓罪論處（最高法院93年度
    台上字第1651號判決參照）。本件證人丙○○囑由被告乙○○交付該包毒品海洛因予甲○○時，並向甲○○取該包毒品
    價格2000元，客觀上雖與販賣之行為極為類似，然被告乙○○及證人丙○○均已堅決否認有何意圖營利販賣毒品海洛因
    之行為，而本院亦未查知被告乙○○及證人丙○○取得該包
    海洛因之價格為若干之確切事證，以資證明其等主觀上係基
    於營利之目的，而販入或賣出毒品海洛因之行為，自不足以
    認定被告乙○○有何販賣海洛因之犯行，換言之，被告乙○○此部分交付毒品海洛因予甲○○之行為，能否成立販賣毒
    品罪，即有疑義，依「罪疑惟輕」、「罪證有疑，利益歸於
    被告」之法理，被告乙○○縱交付海洛因予甲○○，並收取
    2000元價格行為，實難遽以論定被告乙○○成立販賣毒品海
    洛因之犯行，然被告乙○○確有於前開時、地受證人丙○○
    之命攜帶該包海洛因前往甲○○之居所，於路途中，被告乙○○並以行動電話與甲○○聯絡，確認交付海洛因地點及告
    知其所駕駛汽車之車型，並依約扺達約定之地點即臺北縣三
    重市○○○路80巷巷口攜帶海洛因下車，未及完成交付予甲○○之行為，即為埋伏之員警查獲，並扣得該包毒品海洛因
    ，然就被告交付毒品予甲○○之客觀行為，實已著手轉讓該
    包第一級毒品海洛因，非僅止於預備段，符合毒品危害防制
    條例第8條第4項、第1項轉讓第一級毒品未遂之構成要件，
    自應論以該條之罪名，附此敘明。
參、論罪科刑：
一、按毒品危害防制條例業於92年7月9日部分修正公布，並於93
    年1月9日施行，被告雖於該條例修正前即開始施用毒品犯行
    ，惟其犯行既延續至該條例修正施行後仍賡續為之，應逕依
    修正後規定處斷。次按海洛因、安非他命分別為毒品危害防
    制條例第2條第2項第1款、第2款所定之第一級毒品及第二級
    毒品，核被告所為，係犯同條例第10條第1項之施用第一級
    毒品罪，及同條例第10條第2項之施用第二級毒品罪、同條
    第8條第4項、第1項之轉讓毒品未遂罪，其施用前後持有海
    洛因、安非他命及轉讓海洛因前之持有之低度行為各為施用
    、轉讓之高度行為所吸收，不另論罪。又被告多次施用第一
    級毒品及第二級毒品之犯行，各自時間緊接，方法相同，各
    觸犯構成要件相同之罪，顯均係基於概括犯意而為之，均為
    連續犯，應依刑法第56條之規定各論以一罪，並均加重其刑
    ，又被告乙○○所犯上開轉讓第一級毒品海洛因犯行，與丙○○有犯意聯絡及行為分擔，應論以共同正犯，其尚未及轉
    讓予甲○○前，即為員警查獲而未遂，並依刑法第26條第1
    項前段減輕其刑，公訴意旨雖僅就被告乙○○於93年5月11
    日為警採尿前回溯26小時、96 小時內之施用第一級毒品與
    施用第二級毒品犯行予以起訴，惟此與經起訴論科部分與其
    餘併案審理部分，各有連續犯之裁判上一罪關係，另公訴人
    就被告乙○○因轉讓而持有該包毒品海洛因之犯行，亦已於
    起訴事實敘述明確，應認為已有起訴，而其轉讓之高度行為
    ，雖未據檢察官予以起訴，然轉讓毒品海洛因行為與其持有
    毒品海洛因之低度行為，有吸收犯之裁判上一罪關係，均為
    起訴效力所及，本院自應依法併為審判。又被告所犯施用毒
    品海洛因、安非他命、及轉讓毒品海洛因三罪間，犯意各別
    ，構成要件互殊，應分論併罰。
二、原審認被告罪證明確，予以論罪科刑，固非無見，惟查：(一)
    被告乙○○係於93年5月11日4時30分許，因持有毒品海洛因
    1包，欲轉讓予甲○○，為警查獲，原判決卻認定為同年月2
    1日4時30分許，被告乙○○持有預備供其本人施用之該包毒
    品海洛因為警查獲云云，事實之認定，與卷內事證不符，復
    未詳為審酌被告乙○○應成立轉讓第一級毒品海洛因未遂之
    行為，適用毒品危害防制條例第8條第4項、第1項轉讓毒品
    未遂罪，認事用法均有違誤。(二)原審就被告乙○○自93年7
    月31日以後至94年3月21日止之施用第一級毒品與施用第二
    級毒品犯行，因經檢察官併案未及審理，亦有未洽，檢察官
    上訴指摘原判決未及審究移送本院併案部分為有理由，原判
    決復有前揭違誤，自應由本院將原判決予以撤銷改判，爰審
    酌被告素行非佳，多次漠視法令之禁制，恣意濫用毒品，戕
    害己身，顯無悔改之意，及其施用毒品部分乃屬自我麻醉，
    於他人尚無明顯重大危害，及其犯後坦承犯行，態度良好等
    一切情狀，各量處如主文第2項所定之刑，並酌定其應執行
    之刑。
三、93年5月11日4時30分許，被告乙○○為警查獲之白粉1包為
    其供轉讓之毒品海洛因1包（驗餘淨重零點參參公克），依
    毒品危害防制條第18條第1項前段規定諭知併銷毀之，另包
    裝該包海洛因之衛生紙2張、行動電話1支（機型ＮＯＫＩＡ
    ，電話號碼0000000000號，不含ＳＩＭ卡），為共犯丙○○
    所有供轉讓毒品所用之物，應依同條例第19條第1項規定諭
    知沒收。另事實欄所載供施用之毒品海洛因肆包（驗餘淨重
    各零點零柒公克、零點壹貳公克、零點零參公克、零點零貳
    公克）及安非他命貳包（各淨重壹點肆公克、淨重零點陸公
    克）均為毒品，應同條例第18條第1項段規定諭知併銷毀之
    ，其餘被告乙○○供施用海洛因所用之注射針筒共伍支、分
    裝杓壹支、橡皮筋壹條、大分裝袋貳個、小分袋壹捌伍個、
    及供施用安非他命工具吸食器貳個、分裝吸管壹支均為被告
    乙○○所有，已為其陳明在卷，均依刑法第38條第1項第2款
    諭知沒收。
據上論斷，應依刑事訴訟法第369條第1項前段、第364條、第299
條第1項前段，毒品危害防制條例8條第4項、第1項、第10條第1
項、第2項、第18條第1項前段、第19條第1項、第23條第2項，刑
法第11條、第28條、第56條、第26條第1項前段、第38條第1項第
2款、第51條第5款判決如主文。
本案經檢察官羅榮乾到庭執行職務。
中　　華　　民　　國　　94　　年　　5 　　月　　31　　日
　　　　　　　　　刑事第22庭審判長法　官  黃瑞華
　　　　　　　　　　　　　　　　  法　官  宋  祺
　　　　　　　　　　　　　　　　  法　官  蔡明宏
以上正本證明與原本無異。
轉讓及連續施用第一級毒品海洛因部分如不服本判決應於收受送
達後十日內向本院提出上訴書狀，其未敘述上訴之理由者並得於
提起上訴後十日內向本院補提理由書（均須按他造當事人之人數
附繕本）。
施用第二級毒品安非他命部分不得上訴。
                                  書記官  陳建邦
中　　華　　民　　國　　94　　年　　5 　　月　　31　　日
